臺灣臺北地方法院民事裁定
111年度小上字第44號
上  訴  人  許凱寧  


被上訴人    曾許嫦娥
上列當事人間損害賠償事件，上訴人對於民國111年1月14日本院
新店簡易庭110年度店小字第1504號第一審小額民事判決提起上
訴，本院裁定如下：
    主  文
上訴駁回。
第二審訴訟費用新臺幣壹仟伍佰元由上訴人負擔。
    理  由
一、按對於小額程序之第一審裁判提起上訴，非以其違背法令為
    理由，不得為之，並應於上訴狀內記載上訴理由，表明原判
    決所違背之法令及其具體內容，暨依訴訟資料可認為原判決
    有違背法令之具體事實，民事訴訟法第436條之24第2項、第
    436條之25分別定有明文。所謂違背法令，係指依同法第436
     條之32第2項準用第468條所定判決不適用法規或適用不當
    、第469條第1款至第5款所定判決當然違背法令之情形。是
    當事人提起上訴，如以判決不適用法規或適用不當為理由，
    其上訴狀或理由書應具體指摘該判決所違背之法令條項，或
    有關解釋字號，或成文法以外之習慣或法理等及其具體內容
    ，暨依何訴訟資料可認為合於該違背法令之具體事實；如以
    判決有同法第469條第1款至第5款情形為理由，其上訴狀或
    理由書應表明該判決有合於各該條款規定情形之具體內容，
    及依何訴訟資料可認為合於該違背法令之具體事實。如未依
    上述方法表明，或其所表明者與上開法條規定不合時，即難
    認為已合法表明上訴理由，其上訴自非合法。又上訴不合法
    者，依同法第436條之32第2項準用第471條第1項、第444條
    第1項規定，法院毋庸命其補正，應逕以裁定駁回之。
二、上訴意旨略以：被上訴人裝設之監視器架設於共同區域，並
    未取得其他區分所有權人之同意便私自裝設，業經住戶抗議
    後，被上訴人仍不願拆除，造成住戶出入之隱私曝光，被上
    訴人上揭行為顯未尊重他人之人格尊嚴，也不合法，住戶對
    被上訴人裝設監視器有所不滿，並非無理由。而上訴人比中
    指之行爲，是針對被上訴人裝設監視器係設於上訴人每日出
    入必經路徑，上訴人感覺遭到監控所表達之不滿，並非是針
    對被上訴人個人，原審判決僅憑被上訴人單一指述及片面臆
    測，即認上訴人有對被上訴人之人格尊嚴造成貶抑，對此上
    訴人實無法甘服，爰提起本件上訴。
三、經查，上訴人之聲明上訴狀僅記載其對原審判決就其比中指
    之行為，足以對被上訴人之人格尊嚴造成相當貶抑之認定有
    所不服，質疑原審判決有認定事實錯誤或證據疏於調查或漏
    未斟酌之情，並未具體指出原審判決有何違背法令之情事，
    復未指明違反之法令條項、司法解釋及其具體內容，以及依
    據何訴訟資料可認為原審判決有何違背法令之具體事實，自
    無從認為已對於原審判決如何違背法令有具體之指摘。是揆
    諸首開說明，應認其上訴為不合法，本院毋庸命其補正，爰
    逕以裁定駁回其上訴。
四、本件第二審訴訟費用，確定為如主文第2項所示之金額。
五、據上論結，本件上訴為不合法，依民事訴訟法第436條之32
    第1項、第2項、第444條第1項前段、第436 條之19第1項、
    第95條、第78條，裁定如主文。
中　　華　　民　　國　　111 　年　  3　　月　  31 　　日
                  民事第四庭  審判長法  官  蔡政哲
                                    法  官  洪文慧
                                    法  官  陳靜茹
以上正本係照原本作成。
本裁定不得抗告。
中　　華　　民　　國　　111 　年　　3 　　月　　31　　日
　　                                書記官  蔡汶芯